臺灣臺中地方法院刑事判決　　　　　　　　　　　　　九十年度易字第二八一四號
　　公　訴　人　臺灣臺中地方法院檢察署檢察官
　　被　　　告　丙○○
　　輔　佐　人
　　即被告之母　甲○○
右列被告因竊盜等案件，經檢察官提起公訴（九十年度偵緝字第四五四號、九十年度
毒偵緝字第三二五號），本院判決如左：
    主  文
丙○○連續施用第二級毒品，累犯，處有期徒刑陸月，如易科罰金，以佰元折算壹
日。又於夜間侵入住宅竊盜，累犯，處有期徒刑伍月，如易科罰金，以佰元折算壹
日。應執行有期徒刑拾月，如易科罰金，以佰元折算壹日。
    事  實
一、丙○○前於民國八十一年間因違反麻醉藥品管理條例案件，經臺灣高等法院臺中
    分院八十一年度上易字第一四二二號判處有期徒刑四月確定，指揮書執畢日期為
    八十二年六月二十一日。嗣於八十二年間，又犯竊盜罪，經本院判處有期徒刑五
    月確定，接續執行後，指揮書執畢日期為八十二年九月十九日。又因於八十一年
    間違反麻醉藥品管理條例案件，經本院判處有期徒刑八月，上訴後，復經臺灣高
    等法院臺中分院駁回上訴確定，並接續執行，而於八十三年五月十七日執行完畢
    。另於八十五年間又因違反麻醉藥品管理條例案件，經本院判處有期徒刑四月，
    上訴後，亦經臺灣高等法院臺中分院駁回上訴確定，並於八十六年七月二十五日
    執行完畢。嗣於八十五年間再度因違反麻醉藥品管理條例案件，經本院判處有期
    徒刑六月，上訴後，因臺灣高等法院臺中分院駁回上訴而確定，並於八十七年三
    月十六日執行完畢。詎於八十七年間又因違反毒品危害防制條例施用毒品案件，
    經送觀察、勒戒後，認無繼續施用毒品傾向，而由臺灣臺中地方法院檢察署檢察
    官以八十七年度偵字第一三三０四號不起訴處分確定在案。惟丙○○仍不知悔改
    ，於前開不起訴處分確定後之五年內，又於八十八年十月間再犯施用第二級毒品
    安非他命罪，且經送觀察、勒戒後，認有繼續施用毒品傾向，除由臺灣臺中地方
    法院檢察署檢察官聲請本院准予強制戒治外，就該次所犯施用第二級毒品安非他
    命罪，另以八十八年度毒偵字第二七三三號聲請簡易判決處刑，並經本院臺中簡
    易庭以八十九年度中簡字第六二七號判處有期徒刑六月，上訴後，復經本院第二
    審合議庭於八十九年八月十日以八十九年度中簡上字第一四四號駁回上訴確定在
    案。張琴喻於強制戒治經過三月後，戒治機關評定其成效認為合格，經臺灣臺中
    地方法院檢察署檢察官聲請本院裁定停止戒治，並請宣告所餘期間付保護管束，
    本院乃以八十九年度毒聲字第五四五三號裁定准許之，保護管束期間自八十九年
    十月十三日起至九十年三月三十日止。詎丙○○在前開保護管束期間，因受長期
    施用第二級毒品安非他命及酒精和安眠藥之影響，思考、判斷、自我控制能力均
    有受損現象，為「安非他命精神病患」，在精神耗弱之情形下，竟又基於概括犯
    意，自九十年二月五日前四天內某日起至同年月二十一日前四天內某日止，連續
    在不詳地點施用第二級毒品安非他命多次，而於九十年二月五日及同年月二十一
    日先後向臺灣臺中地方法院檢察署觀護人報到定期採尿時，發覺上情。
二、丙○○因屬前述之「安非他命精神病患」，在精神耗弱之情形下，復於九十年四
    月四日三時許之夜間，基於自己不法所有之意圖，於九十年四月四日凌晨三時許
    之夜間，在臺中市○○路○段一０二號十一樓一一０八室乙○○住宅處，趁其外
    出大門未上鎖，乃徒手潛入該屋內竊取乙○○所有之棉被、鞋架、腳踏墊、旅行
    箱、拖把、床墊、吊衣架、吹風機、勞力士女用手錶各一件、垃圾桶二個、紙毛
    巾三十個、床單二件、枕頭四個、二座等十四樣物品，並於得手後，將前開
    所竊得之物品，置於丙○○位在同址十一樓一一一０室之住處中，供己使用。嗣
    於同年月四日中午十二時許，乙○○返家發現遭竊，並經目擊者告知係丙○○所
    為後，乃於同年月五日八時五十分許會同警方在丙○○之上開住處當場查獲前開
    十四樣被竊物品。
三、案經臺灣臺中地方法院檢察署觀護人簽分及臺中市警察局第二分局報告臺灣臺中
    地方法院檢察署檢察官偵查起訴。
    理  由
一、訊據被告丙○○矢口否認有於保護管束期間再行施用第二級毒品安非他命，辯稱
    ：該段時間有到國軍台中總醫院拿骨頭痛的藥及感冒藥，並有服用國安感冒藥水
    或不知名感冒藥水，因含有可待因成分，始致尿液呈現安非他命陽性反應云云。
    經查：
（一）經本院向國軍台中總醫院函詢結果，該醫院表示：被告自九十年一月十五日起
      至九十年二月二十八日止，未曾在該院門診或住院等情，有該醫院九十一年二
      月二十六日（九一）民查字第０九一六號函足資佐憑，基此，被告辯稱有向國
      軍台中總醫院拿取骨頭痛及感冒藥服用云云，要無足採。
（二）次按國安感冒液處分中並無可代謝甲基安非他命之成分，故服用後檢測其尿液
      ，應不致含有甲基安非他命成分，此有行政院衛生署藥物食品檢驗局藥檢壹字
      第八八二二五一五號函可考（臺灣高等法院臺中分院八十五年度上易字第二０
      六四號案卷可參）。被告復未能提出任何證據證明其確有服用國安感冒糖漿或
      其他感冒藥水之事實，則被告辯稱國安感冒藥水或不知名感冒藥水因含有可待
      因成分，以致影響尿液檢驗結果云云，亦無可取。
（三）再按正常人如未施用毒品安非他命者，其尿水中當無甲基安非他命之陽性反應
      ，倘有吸用者，約百分之七十於二十四小時內自尿中排出，約百分之九十於九
      十六小時自尿中排出，故推算施用時間距採尿時間最長可能不會超過四日，此
      經行政院衛生署藥物食品檢驗局八十一年二月八日（八一）藥檢壹字第００一
      一五六號函示甚明，是經採尿檢驗呈有甲基安非他命陽性反應者，通常可認定
      其人於採尿前之四日內有施用安非他命之犯行。查本案被告丙○○於九十年二
      月五日及同年月二十一日先後至臺灣臺中地方法院檢察署觀護人室定期採尿，
      並將所採集之尿液送請中山醫學大學附設醫院藥物濫用檢測中心以ＧＣ／ＭＳ
      檢驗結果，均呈安非他命及甲基安非他命陽性反應等情，有該中心之確認結果
      報告附卷可稽，揆諸前揭函示說明，被告於九十年二月五日前四天內某日起至
      同年月二十一日前四天內某日止，確有連續施用第二級毒品安非他命之事實，
      應屬無疑。
（四）查被告前於八十七年間已因施用毒品案件，經送觀察、勒戒後，認無繼續施用
      毒品傾向，而由臺灣臺中地方法院檢察署檢察官以八十七年度偵字第一三三０
      四號不起訴處分確定在案。嗣於前開不起訴處分確定後之五年內，又於八十八
      年十月間再犯施用第二級毒品，經送觀察、勒戒後，認有繼續施用毒品傾向，
      經該檢察署檢察官聲請本院裁定准予強制戒治後，經戒治機關評定其成效認為
      合格，復經該檢察署檢察官聲請本院裁定停止戒治，並請宣告所餘期間付保護
      管束，本院乃以八十九年度毒聲字第五四五三號裁定准許之，保護管束期間自
      八十九年十月十三日起至九十年三月三十日止。另被告就該次施用第二級毒品
      安非他命之犯行，亦經本院臺中簡易庭以八十九年度中簡字第六二七號判處有
      期徒刑六月，上訴後，復經本院第二審合議庭於八十九年八月十日以八十九年
      度中簡上字第一四四號駁回上訴確定在案等情，有臺灣臺中地方法院檢察署刑
      案資料查註紀錄表、臺灣高等法院被告全國前案紀錄表各一份在卷可稽。基此
      ，被告於保護管束期間，又再連續施用第二級毒品安非他命之犯行，洵堪認定
      。
二、訊據被告固承認有於事實欄第二項之時、地，拿取乙○○所有之前開物品共計十
    四樣，惟辯稱：該棟大樓管理員曾表示住戶如已搬走，剩下的物品可以拿取，伊
    因見被害人乙○○一一０八室之大門未關，才進入取走屋內物品，並非行竊；且
    伊僅拿走衛生紙二包，其餘物品均係被害人乙○○自行放至被告住處，藉以陷害
    伊云云。經查：
（一）右揭竊盜犯行，業據被害人乙○○於警訊時指訴明確，並有臺中市警察局第二
      分局立人派出所檢查記錄表、贓物認領保管單各一份、現場照片二張在卷足憑
      。被告復於偵查中自承住處大樓之管理員並未曾表示被害人乙○○所住之十一
      樓一一０八室業已搬走等語，被害人乙○○於警訊中則稱：「我因家門鎖匙被
      朋友拿走，所以出門時只有把房間門關上沒有鎖」等語，有警訊筆錄可考，足
      徵被害人乙○○並未自該棟大樓十一樓一一０八室搬離。是以，被害人乙○○
      之房門縱如被告所陳並未關閉，惟被害人乙○○既仍居住該處，則住處內之擺
      設當與業已遷離而遺留有廢棄物之情形不同，一般人均能加以辨別。被告辯稱
      因認被害人乙○○大門未關，已搬離該處，才進入拿取物品云云，尚不可採。
（二）又查，前開扣案之十四樣物品均係被告自被害人乙○○住處取走一節，業據被
      告於警訊及偵查初訊時坦承不諱。被告於第二次偵訊時及本院審理中雖翻異前
      詞，辯稱前開物品有些係被害人乙○○自行放置伊住處中，並非均係伊所拿取
      云云，然查，上開扣案物品均係被害人乙○○會同臺中市警察局第二分局立人
      派出所員警至被告住處臨檢時查獲等情，有檢查紀錄表一紙附卷可稽，參以被
      告與被害人乙○○均陳稱彼此間並不相識，亦無仇恨，而所查得之上開物品，
      又均係價值不高之日常用品，有贓證物認領保管單可參，衡情，被害人乙○○
      並無誣指陷害被告之理。被告所為辯解，顯係事後卸責之詞，自無足取。
（三）綜上，被告有於九十年四月四日三時許之夜間，在被害人乙○○住處，竊取扣
      案之十四樣物品之犯行，事證明確，堪予認定。
三、按安非他命係毒品危害防制條例第二條第二項第二款所定之第二級毒品，不得非
    法施用。本案被告經依同條例第二十條第二項為不起訴處分後，五年內再犯同條
    例第十條第二項之罪，經觀察、勒戒、強制戒治後，嗣於停止強制戒治付保護管
    束期間，竟又再行非法施用第二級毒品安非他命。是核被告所為，係犯同條例第
    十條第二項之施用第二級毒品安非他命罪及刑法第三百二十一條第一項第一款之
    於夜間侵入住宅竊盜罪。茲析述如下：
（一）被告施用第二級毒品安非他命前之持有毒品之低度行為，為施用毒品之高度行
      為所吸收，不另論罪。其先後多次施用第二級毒品安非他命之行為，時間緊接
      ，所犯構成要件相同，顯均係基於概括犯意反覆為之，為連續犯，應依刑法第
      五十六條規定，論以一罪，並加重其刑。
（二）被告所犯上開連續施用第二級毒品安非他命罪及於夜間侵入住宅竊盜罪間，犯
      意各別，行為互殊，構成要件不同，應分論併罰。
（三）查被告前於八十五年間因違反麻醉藥品管理條例案件，經本院判處有期徒刑四
      月，上訴後，經臺灣高等法院臺中分院駁回上訴確定後，業於八十六年七月二
      十五日執行完畢。嗣又因違反麻醉藥品管理條例案件，經本院判處有期徒刑六
      月，上訴後，因臺灣高等法院臺中分院駁回上訴而確定，並於八十七年三月十
      六日執行完畢，有臺灣臺中地方法院檢察署刑案資料查註紀錄表、臺灣高等法
      院被告全國前案紀錄表各一份可按，其受有期徒刑之執行完畢，五年以內再犯
      有期徒刑以上之罪，為累犯，依法加重其刑。
（四）再查被告及其輔佐人即被告之母甲○○於本院審理中均表示被告之精神有問題
      ，被告復自陳其於拿取被害人乙○○物品當時，可能係神智不清，否則應不會
      去偷垃圾桶等不值錢的東西等語，有訊問筆錄可按；另依被告提出之國軍台中
      總醫院附設民眾診療服務處診斷證明書所示，亦記載被告有行為怪異，語無倫
      次，答非所問，定向感差，夜眠差等症狀，診斷係患「器質性精神症；藥
      物濫用」病症等情，亦有該紙診斷證明書在卷足憑。而經本院檢具被告在國軍
      台中總醫院之病例資料，送請行政院國軍退除役官兵輔導委員會台中榮民總醫
      院鑑定被告為本案犯行時之精神狀態，該醫院之鑑定結論及建議為：「一依張
      員的病史、精神症狀、臨床表現及心理測驗結果，張員為安非他命精神病患者
      。二張員為安非他命精神病患者，近年來並未接受規則治療。雖表示犯案當時
      受幻聽之影響，但比較前後之描述，仍有部分出入，可信度猶待商榷。惟因受
      到安非他命精神病以及酒精和安眠藥的影響，張員之思考、判斷、自我控制能
      力均有受損現象，犯案當時之精神狀態屬於『精神耗弱』。」等情，有該醫院
      九十年十二月二十四日（九十）中榮醫行字第四八八六號函附之精神鑑定報告
      書一份可參。足證被告為上開二犯行時之精神狀態，顯已達精神耗弱之程度至
      明，爰依刑法第十九條第二項減輕其刑。據上，被告所犯連續施用第二級毒品
      安非他命罪刑之部分，應先遞加而後減之；所犯於夜間侵入住宅竊盜罪刑之部
      分，應先加而後減之。
（五）爰審酌被告前已有多次施用毒品前科紀錄，並曾經二次觀察、勒戒，一次強制
      戒治等情，有臺灣臺中地方法院檢察署刑案資料查註紀錄表、臺灣高等法院被
      告全國前案紀錄表各一份在卷可憑，詎仍無法斷絕施用毒品之惡習，繼續戕害
      自身健康，惟尚未嚴重破壞社會秩序；又被告行竊目的原係供己之用，且以徒
      手方式竊取，手段尚稱平和，竊得之財物均係日常用品，價值不高，於得手後
      之翌日，旋即為被害人乙○○所發覺而已悉數返還，被害人乙○○所受之損害
      非大，暨被告對於上開二犯行，始終未能坦白承認，犯後態度欠佳等一切情狀
      ，分別量處如主文所示之刑，及諭知易科罰金之折算標準，並定其應執行之刑
      ，及易科罰金之折算標準。
據上論斷，應依刑事訴訟法第二百九十九條第一項前段，毒品危害防制條例第十條第
二項、刑法第十一條前段、第五十六條、第三百二十一條第一項第一款、第四十七條
、第十九條第二項、第五十一條第五款、第四十一條第一項前段、第二項，罰金罰鍰
提高標準條例第二條，判決如主文。
本案經檢察官黃俊鳴到庭執行職務
中      華      民      國      九十一      年      五      月    三    日
                                臺灣臺中地方法院刑事第二庭
                                    法  官  莊  嘉  蕙
右正本證明與原本無異。
如不服本判決，應於送達後十日內向本院提出上訴狀（須附繕本），上訴於臺灣高等
法院臺中分院。
                                    書記官
中      華      民      國      九十一      年      五      月    三    日
附錄論罪科刑法條
中華民國刑法第三百二十一條第一項第一款：
犯竊盜罪而有左列情形之一者，處六月以上、五年以下有期徒刑：
  一於夜間侵入住宅或有人居住之建築物、船艦或隱匿其內而犯之者。
毒品危害防制條例第十條第二項
施用第二級毒品者，處三年以下有期徒刑。
